【裁判字號】    89,聲再,742
【裁判日期】    900102
【裁判案由】    聲請再審
【裁判全文】
臺灣高等法院刑事裁定                            八十九年度聲再字第七四二號
    再審聲請人
    即受判決人  甲○○
    選任辯護人  張  靜律師
右列聲請人因侵占案件，對於本院八十八年度上易字第五六九七號，中華民國八十九
年十一月二十三日確定判決（臺灣臺北地方法院八十八年度易字第一五二九號，起訴
案號：臺灣臺北地方法院檢察署八十七年度偵字第一九八七六號），聲請再審，本院
裁定如左：
    主  文
再審之聲請駁回。
    理  由
一、聲請再審意旨略以：再審聲請人即受判決人甲○○所涉之侵占罪是否成立，端視
    系爭二紙支票是否屬告訴人祥紅公司所有，而為聲請人所持有之物，且聲請人有
    為自己或第三人不法所有之意圖為斷。本件系爭二紙支票，並非告訴人指定交付
    馥盛公司，而係用來與聲請人交換現金，再以現金購買韓國ＯＰ紗，並將此筆貨
    款掛在馥盛公司帳上，待將來以馥盛公司折讓之發票抵充。原確定判決對於以下
    影響此項事實認定之證據，既未加審認，亦未說明為何捨棄不採之理由，計有：
（一）系爭支票之付款銀行即華僑銀行民生分行，曾檢送告訴人簽發予馥盛公司之六
      紙支票，可得見告訴人支付馥盛公司帳款之發票習慣，必定記載受款人為馥盛
      公司，並註記平行線。而系爭二紙支票，其中面額新臺幣（下同）四十萬元者
      ，並無受款人之記載；面額七十萬元者，不僅無受款人之記載，更將平行線之
      註記塗銷，與告訴人為支付馥盛公司帳款而簽發之前開六紙支票不同。
（二）馥盛公司係代工廠，並非原料買賣之紗商，告訴人之代表人邱柏祥曾多次至該
      公司參觀，業據證人即馥盛公司代表人陳富餘證實，顯見邱柏祥對此知之甚詳
      ，則其供稱系爭二紙支票係用以向馥盛公司買紗，即有可疑。而原確定判決既
      未審酌證人陳富餘之證詞，亦未說明不採之理由。
（三）依證人陳富餘所呈報馥盛公司為告訴人代工之各月明細帳，其中民國八十六年
      十月、十一月及八十七年三月、四月間，皆有折讓情形，有馥盛公司發票明細
      表及單一客戶折讓統計表可憑。若聲請人未離職，與馥盛公司間之業務必然會
      繼續，則以折讓之發票額抵充系爭二紙支票款之情形並非不可能發生。乃原確
      定判決未查及此，遽認聲請人所辯可以折讓抵充之語，係於法有違，亦與常理
      未合，自有可議。
    綜上，原確定判決顯然有刑事訴訟法第四百二十一條所定，對於足以生影響於判
    決之重要證據漏未審酌之再審事由，爰請准予開始再審云云。
二、按不得上訴於第三審法院之案件，其經第二審確定之有罪判決，如就足以生影響
    於判決之重要證據漏未審酌者，得為受判決人之利益，聲請再審，刑事訴訟法第
    第四百二十一條定有明文。所謂漏未審酌，乃指第二審判決前已發現而提出之證
    據，未予審酌而言，苟被捨棄之證據，已於理由內敘明其捨棄之理由者，即非漏
    未審酌。又所謂重要證據，必須該證據已足認定受判決人應受無罪、或免訴、或
    輕於原審所認定之罪名方可，如不足以推翻原審所認定罪刑之證據，即非足生影
    響於原判決之重要證據。
三、本院原確定判決以聲請人負責綜理告訴人公司棉、紗等布料買賣經銷及加工製造
    等業務，為從事業務之人，竟意圖為自己不法之所有，基於概括之犯意：
（一）於八十六年八月十九日，以預付貨款訂購ＯＰ紗料為由，取得告訴人所簽發之
      系爭二紙支票，旋侵占入己，將其中面額四十萬元之支票兌領現金花用，另面
      額七十萬元之支票則用以償還其配偶吳純珠積欠馥盛公司之私人借款。
（二）自八十六年八月間起至八十七年三月間止，連續以支付佣金、交際費及出差費
      等為由，預向告訴人請款後，將其中八十九萬零二百十六元予以侵占入己（各
      次侵占之金額，已無確實資料可考，無從詳列），以為私用。
    已完整記載事實、證據及理由，並詳予說明聲請人上訴意旨不足採之理由，而駁
    回其上訴，已對聲請人有利及不利之處一一指陳甚詳，依調查證據所得，認定聲
    請人確有連續犯刑法第三百三十六條第二項業務侵占罪。其證據之斟酌取捨，並
    無違背一般經驗法則及論理法則之情事。
四、至於聲請人所指，系爭二紙支票之簽發方式，與告訴人一向簽發支票予馥盛公司
    之發票習慣不符；又馥盛公司係代工廠，並非原料買賣之紗商，告訴人之代表人
    對此知之甚詳，豈會以支票向馥盛公司買紗；且馥盛公司與告訴人業務往來間，
    向有折讓情形，原確定判決均未加審酌，亦未說明不採之理由各節。經查，聲請
    人確係以向馥盛公司買紗為由，向告訴人請領系爭二紙支票等情，除據聲請人於
    第一審訊問時自白在卷（見臺灣臺北地方法院八十八年度易字第一五二九號刑事
    卷第十七頁），並有告訴人八十六年八月十九日之轉帳傳票附偵查卷可憑（見偵
    查卷第七頁）。聲請人改指系爭二紙支票非用以向馥盛公司買紗云云，顯難憑信
    。又原確定判決所認定聲請人之業務侵占犯行，除系爭二紙支票外，尚有侵占佣
    金、交際費、出差費等，已如前述。本院原確定判決縱使未於理由內就聲請人所
    提，有關系爭二紙支票部分之證據，一一臚列詳加指駁，上開證據亦不足憑以認
    定聲請人應受無罪、或免訴、或輕於原審所認定之罪名，自非屬重要證據漏未審
    酌。聲請人據此為再審之聲請，核無理由，應予駁回。
據上論結，應依刑事訴訟法第四百三十四條第一項裁定如主文。
中    華    民    國    九十      年        一      月         五       日
                              臺灣高等法院刑事第五庭
                                  審判長法  官  曾  德  水
                                        法  官  趙  功  恆
                                        法  官  林  立  華
右正本證明與原本無異。
不得抗告。
                                        書記官  廖  月  女
中    華    民    國    九十      年        一      月         五       日


司法院資訊處製作；財團法人民間司法改革基金會備份。
